# 长期股权投资的定义

提问人：qd6zf 时间：2014-04-07 19:25:34
2014 《CAS 2—长期股权投资》将“原持有的对被投资单位不具有控制、共同控制或重大影响，并且在活跃市场中没有报价、公允价值不能可靠计量的权益性投资按照《CAS 22—金融资产的确认和计量》进行处理”。
疑问：权益类的金融资产也就是交易性金融资产和可供出售金融资产，但二者在初始确认时都按公允价值，后续也是根据公允价值的变动调整账面价值；这与上述“公允价值不能可靠计量的权益性投资”不是矛盾的吗？
请教版主和各位网友！

回答人：chenyiwei
根据《企业会计准则第 22 号——金融工具确认和计量》的规定，金融资产初始计量时均应按公允价值（在公允的交易中，初始公允价值应当等于取得成本），后续计量方面，根据该准则第三十二条之（二）的规定：“在活跃市场中没有报价且其公允价值不能可靠计量的权益工具投资，以及与该权益工具挂钩并须通过交付该权益工具结算的衍生金融资产，应当按照成本计量。”所以这类可供出售金融资产的后续计量实际上是按成本，与原先的长期股权投资成本法计量预计差异不大。 但仍在以下方面可能存在差异： 1 、初始计量方面：如果取得成本不同于公允价值，则初始计量仍要按公允价值，此时会面临差额如何处理的问题（需分析取得成本不同于公允价值的原因，据此确定如何处理） 2 、核算方法转换方面：后续因增持股权等原因取得对被投资企业的重大影响或共同控制时，修订后准则要求依据原持有股权的公允价值和追加投资成本之和作为权益法核算的成本基础，且原先作为可供出售金融资产期间累积的其他综合收益应转为损益，这里就需要在核算方法转换日对原有股权进行公允价值计量。